臺灣花蓮地方法院刑事判決
110年度訴字第235號
公  訴  人  臺灣花蓮地方檢察署檢察官
被      告  楊宗曄（原名楊進帆）



選任辯護人  李佳怡律師
上列被告因違反毒品危害防制條例案件，經檢察官提起公訴（11
0年度偵字第4289、5169、5329、5426號）及移送併辦（111年度
偵字第145號），本院判決如下：
    主  文
楊宗曄犯如附表一所示之罪，各處如附表一所示之刑及沒收。應
執行有期徒刑肆年拾月。
    事  實
一、楊宗曄（原名楊進帆）明知4-甲基甲基卡西酮係毒品危害防
    制條例第2條第2項第3款所列之第三級毒品，非依法令不得
    販賣，竟意圖營利，分別基於販賣第三級毒品4-甲基甲基卡
    西酮之犯意，使用如附表二編號2所示之行動電話裝載通訊
    軟體「微信」、「TELEGRAM」以暱稱「阿達」、「康德林」
    、「陳義宏」與如附表一所示之交易對象聯繫後，於附表一
    所示之時間、地點，以附表一所示之交易方式，販賣含有第
    三級毒品4-甲基甲基卡西酮成分之毒品咖啡包予附表一所示
    之交易對象共3次。嗣於民國110年9月13日下午2時40分許，
    為警持本院核發之搜索票，在楊宗曄當時位於花蓮縣○○鄉○○
    路00號2樓居所執行搜索，當場扣得如附表二所示之物，而
    循線查獲上情。
二、案經花蓮縣警察局移送臺灣花蓮地方檢察署檢察官偵查起訴
    及移送併案審理。
    理  由
一、按被告以外之人於審判外之言詞或書面陳述，除法律有規定
    者外，不得作為證據；被告以外之人於偵查中向檢察官所為
    之陳述，除顯有不可信之情況外，得為證據；被告以外之人
    於審判外之陳述，雖不符刑事訴訟法第159條之1至第159條
    之4之規定，當事人、代理人或辯護人於法院調查證據時，
    知有刑事訴訟法第159條第1項不得為證據之情形，而未於言
    詞辯論終結前聲明異議者，視為有前項之同意，刑事訴訟法
    第159條第1項、第159條之1第2項、第159條之5分別定有明
    文。查就檢察官所提出之各項證據，被告楊宗曄及其辯護人
    對於證據能力部分表示均無意見等語（見本院卷第69頁），
    就以下所引之各項證據，檢察官、被告及辯護人復未於本案
    言詞辯論終結前聲明異議，則本院審酌該等證據核無違法取
    證或證明力顯然過低之情事，依各該陳述作成時之狀況並無
    不適當或顯不可信之情形，自均得為證據，合先敘明。
二、得心證之理由：
（一）上揭犯罪事實，業據被告於偵查及本院審理時坦承不諱，
      核與證人即少年謝○（92年11月生，真實姓名年籍詳卷）
      、證人邱冠紘、郭家宏證述情節相符，復有本院110年聲
      搜字第208號搜索票、110年聲搜字第263號搜索票、新北
      市政府警察局中和分局搜索扣押筆錄、扣押物品目錄表、
      台灣尖端先進生技醫藥股份有限公司毒品原物鑑定實驗室
      毒品證物鑑定分析報告、內政部警政署刑事警察局110年1
      0月15日刑鑑字第1108007235號鑑定書各1份、花蓮縣警察
      局搜索扣押筆錄、扣押物品目錄表、行車紀錄器譯文各2
      件、通訊軟體「微信」對話翻拍照片11張、行車紀錄器及
      監視器擷取畫面18幀、現場照片41張在卷可佐（見花蓮縣
      警察局刑案偵查卷一〈下稱P1卷〉第27至29、33至50頁、花
      警刑字第1100040118號刑案偵查卷〈下稱P2卷〉第25、26、
      55至66、83至85、89至91頁、花警刑字第1100040117號刑
      案偵查卷第23頁、刑案偵查卷二〈下稱P4卷〉第25至28、29
      至39、41至47、51頁），足認被告自白與事實相符。
（二）公訴意旨認被告附表一編號1係以新臺幣（下同）1萬2,50
      0元販賣含有第三級毒品4-甲基甲基卡西酮成分之毒品咖
      啡包25包予少年謝○，惟被告辯稱：我並沒有拿到1萬2,50
      0元，因謝○說要賣給別人再給我等語，而證人即少年謝○
      於警詢時亦陳稱：我們於110年5月14日晚間11時許，在後
      火車站附近從毒品上游之車內取得毒品咖啡包25包，還沒
      付錢，本來要先收到錢才給他成本價1萬2,500元等語（見
      P2卷第48頁），與被告上開辯詞相符，卷內復無其他證據
      證明被告有自少年謝○取得1萬2,500元，故僅能認定被告
      尚未收取該部分之對價。
（三）又按販賣毒品者，其主觀上須有營利之意圖，且客觀上有
      販賣之行為，即足構成，至於實際上是否已經獲利，則非
      所問。即於有償讓與他人之初，係基於營利之意思，並著
      手實施，而因故無法高於購入之原價出售，最後不得不以
      原價或低於原價讓與他人時，仍屬販賣行為（最高法院93
      年度台上第1651號判決意旨參照）。考量被告於上開時間
      遭查獲之含有第三級毒品4-甲基甲基卡西酮成分之毒品咖
      啡包數量達242包，被告亦於本院審理時供稱：這些毒品
      是我要販賣的等語（見本院卷第217頁），且被告於警詢
      時供承有從中牟取價差明確（見P1卷第10頁），顯見被告
      以上揭價格販賣第三級毒品4-甲基甲基卡西酮予如附表一
      所示之交易對象，均有從中牟利之意圖，殆無疑義。
（四）另公訴檢察官固具狀更正起訴書之記載，認被告係犯毒品
      危害防制條例第4條第3項、第9條第1項之成年人對未成年
      人販賣第三級毒品罪，然被告供稱：我不知道謝○是少年
      ，認識的時間很短，謝○是朋友的朋友，第一次是在朋友
      的家那裡看到他，他被查獲的前1、2天認識的，他當時好
      像在做粗工，是我的朋友阿凱講說他有個朋友要找我，所
      以就賣給他，見完面後阿凱才跟說謝○要買等語。而證人
      即少年謝○陳稱：我在被抓的前3天玩「傳說對決」遊戲中
      ，認識一位綽號「阿達」的男子，遊戲中有對我說過想賺
      錢就找他，後來我們就互留「微信」聯絡方式，之後他說
      他賣飲料（按：指毒品咖啡包），我就以1萬2,500元價格
      跟他購買25包，再以1萬7,500元賣給別人，我從中牟取差
      價等語（見P2卷第52頁）。觀被告與少年謝○之說詞，就
      渠等如何認識之過程，雖有明顯齟齬，然二人均表示雙方
      認識未久，並不熟識，此部分尚屬一致。再自上述通訊軟
      體「微信」對話翻拍照片以觀，被告與少年謝○之對話均
      僅有與毒品交易有關之內容，並未有閒聊或談及與少年謝
      ○之年紀有關之話題，卷內復無其他證據可資證明被告於
      斯時明知或可得而知少年謝○為未成年人，僅能為有利被
      告之認定，認被告主觀上係販賣第三級毒品予成年人。
（五）再公訴意旨認起訴書附表編號2所示之販賣第三級毒品犯
      行之交易時間係110年9月13日晚間10時59分許至同日晚間
      11時56分許，惟本案行車紀錄器之記憶卡遭查扣之時間係
      110年9月13日下午2時40分許，故前述譯文表上所載之「
      時間：110年9月13日22時59分至110年9月13日23時56分」
      顯屬誤載，依上述行車紀錄器及監視器擷取畫面所示（見
      P4卷第32頁），該次交易時間實應為110年9月13日凌晨1
      時39分許，故由本院逕予更正，附此敘明。
（六）綜上，本案事證明確，被告犯行均堪認定，應予依法論罪
      科刑。
三、論罪科刑部分：
（一）是核被告所為，均係犯毒品危害防制條例第4條第3項之販
      賣第三級毒品罪。公訴意旨認就附表一編號1被告所為係
      犯毒品危害防制條例第4條第3項、第9條第1項之成年人對
      未成年人販賣第三級毒品罪，惟本院認定此部分僅構成之
      毒品危害防制條例第4條第3項之販賣第三級毒品罪，已如
      前述，基於起訴之基本社會事實同一，且已踐行告知被告
      所涉罪名之程序，無礙於被告攻擊防禦權利之行使，爰依
      法變更起訴法條，併予指明。
（二）被告販賣第三級毒品4-甲基甲基卡西酮前後，分別持有第
      三級毒品4-甲基甲基卡西酮純質淨重5公克以上之低度行
      為，各為其販賣第三級毒品之高度行為所吸收，均不另論
      罪。被告上揭各次販賣第三級毒品犯行間，犯意各別，行
      為互殊，應予分論併罰。
（三）被告就本案販賣第三級毒品犯行，於偵查中及本院審判時
      均自白犯罪，皆應依毒品危害防制條例第17條第2項規定
      減輕其刑。
（四）被告雖曾於警詢時供出毒品來源為陳○凱（真實姓名年籍
      均詳卷），然並未因而查獲其他正犯或共犯等情，有臺灣
      花蓮地方檢察署111年1月20日110偵4289字第1119001391
      號函、花蓮縣警察局111年1月19日花警刑字第1110003276
      號函、花蓮縣警察局花蓮分局111年1月24日花市警刑字第
      1110001555號函各1紙在卷足按（見本院卷第79至83頁）
      ，未合於毒品危害防制條例第17條第1項之規定，無從據
      以減輕或免除其刑，附此說明。
（五）另辯護人固為被告辯護以：被告沒有前科，原本有正當職
      業是廚師，因為手術休養、失業，才會有販賣第三級毒品
      的念頭，被告目前也有正職工作，被告亦已坦承犯行，並
      供出上游，請綜合卷內此等情狀，依刑法第59條規定酌減
      情形等語。惟按刑法第59條之酌量減輕其刑，必於犯罪之
      情狀，在客觀上足以引起一般同情，認為即予宣告法定低
      度刑期，猶嫌過重者，始有其適用；又適用該條文酌量減
      輕其刑時，雖不排除審酌同法第57條各款所列之事由，惟
      其程度應達於客觀上足以引起同情，確可憫恕者，方屬相
      當（最高法院51年台上字第899號判例、88年度台上字第4
      171號判決意旨可資參照）。查被告本案販賣第三級毒品4
      -甲基甲基卡西酮予3人，且遭查獲持有之含有第三級毒品
      4-甲基甲基卡西酮成分之毒品咖啡包達242包，被告亦自
      陳係供販賣無訛（見本院卷第217頁），顯見被告本案販
      賣第三級毒品並非偶然為之，其危害社會及國人健康甚重
      ，情節並非輕微，客觀上難認被告本案販賣毒品有何足以
      引起一般人同情之緣由，參酌毒品危害防制條例第4條第3
      項之法定刑，經本院認應依同條例第17條第2項規定減輕
      其刑後，客觀上尤難認被告有犯罪之情狀顯可憫恕，縱科
      以最低度刑仍嫌過重，而有傷一般國民對於法律情感之情
      形，並無適用刑法第59條規定酌減其刑之餘地，附此敘明
      。
（六）爰以行為人之責任為基礎，審酌被告無視法制禁令，販賣
      毒品予他人，不僅殘害他人身心健康，且有滋生其他犯罪
      之可能，對社會秩序及善良風俗所生危害程度非輕，另念
      及被告犯後均能坦承犯行，態度良好，兼衡被告各次販賣
      毒品之數量及金額，暨被告自述為高職畢業之智識程度、
      從事廚師工作、家庭經濟狀況勉持（見本院卷第225頁）
      等一切情狀，分別量處如主文所示之刑，並衡酌被告本案
      所為之各次犯行，時間相近、手法近似，被告於各次犯行
      所顯現之人格面並無顯著不同，可非難重複程度較高，定
      其應執行刑，以示懲儆。
四、沒收部分：
（一）扣案如附表二編號1之行動電話1支，為供被告本案販賣第
      三級毒品聯繫交易事項所用等情，為被告自承屬實，且觀
      上述通訊軟體「微信」對話翻拍照片即明，應依毒品危害
      防制條例第19條第1項，在被告所犯販賣第三級毒品罪主
      文項下分別宣告沒收。
（二）扣案如附表二編號2所示之毒品咖啡包242包，均係查獲之
      第三級毒品，且上開毒品咖啡包之包裝袋與各該毒品亦難
      以完全析離，核均屬違禁物，而上開毒品咖啡包亦為被告
      販賣剩餘，已如前述，故不問屬於犯罪行為人與否，應依
      刑法第38條第1項規定，於被告本案最後一次即附表一編
      號3所犯販賣第三級毒品罪主文項下宣告沒收。
（三）再被告如附表一編號2、3所示販賣第三級毒品之犯罪所得
      ，均未扣案，應依刑法第38條之1第1項、第3項規定，分
      別於附表一編號2、3販賣第三級毒品所處罪刑主文項下宣
      告沒收，於全部或一部不能沒收或不宜執行沒收時，追徵
      其價額。
（四）至扣案之「IPHONE8」、「IPHONE10」手機各1支及行車紀
      錄器之記憶卡，並無其他證據證明為非供本案犯罪所用，
      均不予宣告沒收，末此指明。
據上論斷，應依刑事訴訟法第299條第1項前段、第300條，判決
如主文。
本案經檢察官江昂軒提起公訴及移送併案審理，檢察官羅美秀到
庭執行職務。
中　　華　　民　　國　　111 　年　　6 　　月　　2 　　日
                  刑事第三庭    審判長法  官  黃柏憲
                                      法  官  邱佳玄
                                      法  官  林育賢
以上正本證明與原本無異。
如不服本判決應於收受送達後20日內向本院提出上訴書狀，並應
敘述具體理由。其未敘述上訴理由者，應於上訴期間屆滿後20日
內向本院補提理由書(均須按他造當事人之人數附繕本)「切勿逕
送上級法院」。
辯護人依據刑事訴訟法第346條、公設辯護人條例第17條及律師
法第32 條第2項、第36條等規定之意旨，尚負有提供法律知識、
協助被告之義務（含得為被告之利益提起上訴，但不得與被告明
示之意思相反）。
因疫情而遲誤不變期間，得向法院聲請回復原狀。
中　　華　　民　　國　　111 　年　　6 　　月　　2 　　日

                                      書記官  李宜蓉
附錄本案論罪科刑法條全文：
毒品危害防制條例第4條第3項
製造、運輸、販賣第三級毒品者，處7年以上有期徒刑，得併科
新臺幣1千萬元以下罰金。

附表一
編號 交易時間 交易地點 交易對象 交  易  方  式 主       文 1 110年5月14日晚間11時許 花蓮縣花蓮市富國路與富安路口 少年謝○（所涉販賣第三級毒品部分，另由本院少年法庭審理） 楊宗曄以通訊軟體「微信」與少年謝○聯繫後，以1萬2,500元販賣含有第三級毒品4-甲基甲基卡西酮成分之毒品咖啡包25包予少年謝○，並約定少年謝○將該毒品咖啡包賣予他人後再交付1萬2,500元。 楊宗曄販賣第三級毒品，處有期徒刑肆年陸月。扣案如附表二編號1所示之物沒收之。  2 110年9月13日凌晨1時39分許 花蓮縣花蓮市中正路與中山路口 郭家宏 楊宗曄以通訊軟體「TELEGRAM」與郭家宏聯繫後，以3,000元販賣含有第三級毒品4-甲基甲基卡西酮成分之毒品咖啡包6包予郭家宏，並當場向郭家宏收取3,000元。 楊宗曄販賣第三級毒品，處有期徒刑參年拾壹月。扣案如附表二編號1所示之物沒收之。未扣案之犯罪所得新臺幣參仟元沒收之，於全部或一部不能沒收或不宜執行沒收時，追徵其價額。 3 110年9月13日凌晨3時57分許 花蓮縣○○市○○路000號前 邱冠紘 楊宗曄以通訊軟體「TELEGRAM」與邱冠紘聯繫後，以400元販賣含有第三級毒品4-甲基甲基卡西酮成分之毒品咖啡包1包予邱冠紘，並當場向邱冠紘收取400元。 楊宗曄販賣第三級毒品，處有期徒刑參年陸月。扣案如附表二編號1、2所示之物均沒收之。未扣案之犯罪所得新臺幣肆佰元沒收之，於全部或一部不能沒收或不宜執行沒收時，追徵其價額。 

附表二
編號 物品名稱 數量 單位 備註 1 行動電話（廠牌型號：IPHONE 12 PRO，IMEI：000000000000000） 1 支  2 含第三級毒品4-甲基甲基卡西酮成分之毒品咖啡包（含包裝袋242只） 242 包 抽取1.14公克鑑定用罄罄，驗餘淨重1383.95公克，純質淨重16.75公克